【裁判字號】    98,易,670
【裁判日期】    981130
【裁判案由】    家暴傷害等
【裁判全文】
臺灣嘉義地方法院刑事判決               98年度易字第670號
公  訴  人  臺灣嘉義地方法院檢察署檢察官
被      告  甲○○
上列被告因家暴傷害等案件，經檢察官提起公訴（98年度偵字第
8189號），被告於審判程序中就被訴事實為有罪之陳述，本院裁
定改依簡式審判程序審理，判決如下：
    主  文
甲○○犯傷害直系血親尊親屬罪，累犯，處有期徒刑捌月。扣案
酒瓶壹瓶、腳踏車支架壹支、螺絲起子壹支、油漆剉刀壹支均沒
收。又犯恐嚇危害安全罪，累犯，處有期徒刑伍月。又犯毀損他
人物品罪，累犯，處有期徒刑參月。應執行有期徒刑壹年貳月。
扣案酒瓶壹瓶、腳踏車支架壹支、螺絲起子壹支、油漆剉刀壹支
均沒收。
    犯 罪 事 實
一、甲○○曾因妨害自由案件，經本院以92年度簡字第1010號判
    決判處有期徒刑5月，緩刑2年確定，復因恐嚇取財案件，經
    本院以93年度易字第182號號判決判處有期徒刑1年2月確定
    ，前案緩刑因而遭撤銷，二罪接續執行，於民國（下同）95
    年1月27日縮短刑期假釋出監並付保護管束，於95年2月14日
    保護管束期滿未經撤銷，以已執行完畢論，仍不知悔改。甲
    ○○係乙○○○之子，二人間具有家庭暴力防治法第3條第3
    款所定之家庭成員關係。甲○○於98年9月23日下午4時30分
    許，在嘉義縣大林鎮義和里三塊厝194號乙○○○住處，因
    向乙○○○索討金錢遭拒絕，竟基於傷害、恐嚇危害安全及
    損壞他人物品之犯意，持破掉之玻璃酒瓶、腳踏車支撐架、
    螺絲起子及油漆剉刀追打乙○○○，致乙○○○受有右上臂
    挫傷之傷害，乙○○○跑回屋內將大門鎖上，甲○○隨即以
    腳踹大門，致大門門栓鐵條彎曲脫落不堪使用，甲○○另向
    乙○○○恐嚇稱：要拿螺絲起子捅死你等話，致乙○○○心
    生畏懼，致生危害於安全。嗣因乙○○○聲稱要報警，甲○
    ○始離去。
二、案經乙○○○訴由嘉義縣警察局民雄分局報請臺灣嘉義地方
    法院檢察署檢察官偵查起訴。
    理  由
一、本件係經被告甲○○於審判程序當庭表示認罪，而經本院裁
    定以簡式審判程序加以審理，則依據刑事訴訟法第273條之
    2、同法第159條第2項之規定，不適用傳聞法則有關限制證
    據能力之相關規定，合先敘明。
二、上揭犯罪事實，業據被告於本院審理時坦承不諱，核與證人
    即告訴人乙○○○於警、偵訊中之證詞相符，並有被害報告
    單、扣押物品目錄表、診斷證明書、照片6張及酒瓶1瓶、腳
    踏車支架1支、螺絲起子1支、油漆剉刀1支扣案可證，被告
    自白核與事實相符，堪可認定。
三、按家庭暴力防治法所稱之家庭暴力，指家庭成員間實施身體
    或精神上不法侵害之行為，該法所謂家庭暴力罪者，則指家
    庭成員間故意實施家庭暴力行為而成立其他法律所規定之犯
    罪，家庭暴力防治法第2條第1款、第2款分別著有明文。本
    件被告與告訴人有家庭暴力防治法第3條第3款之家庭成員關
    係，且被告出言恫嚇告訴人、毆打告訴人成傷、毀損告訴人
    所有物品，已屬家庭成員間實施身體上、精神上不法侵害之
    行為，並構成刑法上之犯罪，屬家庭暴力防治法第2條第2款
    之家庭暴力罪，惟因就該罪之刑罰於家庭暴力防治法並無特
    別規定，是以應依刑法之規定予以論罪科刑。又按刑法所定
    恐嚇，凡一切之言語、舉動足以使他人生畏懼心者，均包含
    在內（最高法院22年上字第1310號判例參照）。
四、查被告係告訴人乙○○○之子，於上揭時日於告訴人住處追
    打之，並以言語恫稱：要拿螺絲起子桶死你等語，已足使告
    訴人心生畏怖；足認被告係以上揭加害生命、身體之言詞，
    使告訴人生畏懼之心，致生危害於安全。是核被告所為，係
    犯刑法第277條第1項之傷害罪、同法第354條毀損罪及同法
    第305條之恐嚇危害安全罪3罪。其所犯傷害直系血親尊親屬
    部分，並依同法第280條規定，加重其刑至2分之1。被告上
    揭犯行，犯意各別，行為互殊，應予分論併罰。又被告有前
    揭之前科科刑及執行紀錄，有臺灣嘉義地方法院檢察署刑案
    資料查註紀錄表、臺灣高等法院被告前案紀錄表各1份在卷
    可按，其受徒刑之執行完畢，5年以內故意再犯有期徒刑以
    上之罪，為累犯，應依刑法第47條第1項之規定，加重其刑
    ，並就傷害部分，遞加重其刑。爰審酌被告為告訴人之子，
    與告訴人係屬人倫至親，本應力圖孝養，善盡人子之責，竟
    貿然對告訴人施以毆打、恐嚇並毀損告訴人財物，所為實為
    不該，犯後雖坦承犯行，惟未能得告訴人諒解，並考量告訴
    人所受身體傷害及為索討金錢而對告訴人施以恐嚇之犯罪手
    段，對告訴人造成之精神侵害非輕，財產上損害程度等一切
    情狀，各量處如主文所示之刑，並定其應執行之刑。至公訴
    人雖具體求處有期徒刑2年，惟本院審酌被告施暴之程度、
    犯後坦承犯行，非無悔意等情狀，認如主文所示之刑，以足
    生警惕之效，附此敘明。末查，扣案之酒瓶1瓶、腳踏車支
    架1 支、螺絲起子1支、油漆剉刀1支，均為被告所有供本案
    犯罪所用之物（見警卷第6頁），爰依刑法第38條第1項第2
    款之規定，予以宣告沒收。
據上論斷，應依刑事訴訟法第273條之1第1項、第299條第1項前
段，刑法第第277條第1項、第280條、第305條、第354條、第47
條第1項、第51條第5款、第38條第1項第2款、第2項，刑法施行
法第1條之1第1項、第2項前段，判決如主文。
本案經檢察官林俊良到庭執行職務。
中    華    民    國    98    年    11    月    30    日
                  刑事第四庭    法  官  王慧娟
以上正本證明與原本無異。
如不服本判決應於收受判決後10日內向本院提出上訴書狀，並應
敘述具體理由；其未敘述上訴理由者，應於上訴期間屆滿後20日
內向本院補提理由書（均須按他造當事人之人數附繕本）「切勿
逕送上級法院」。告訴人或被害人如對於本判決不服者，應具備
理由請求檢察官上訴，其上訴期間之計算係以檢察官收受判決正
本之日期為準。
中    華    民    國    98    年    11    月    30    日
                                書記官  黃子祝
附錄論罪科刑法條全文：
中華民國刑法第277條第1項（普通傷害罪）
傷害人之身體或健康者，處3年以下有期徒刑、拘役或1千元以下
罰金。
中華民國刑法第280條
對於直系血親尊親屬，犯第 277 條或第 278 條之罪者，加重
其刑至二分之一。
中華民國刑法第305條（恐嚇危害安全罪）
以加害生命、身體、自由、名譽、財產之事，恐嚇他人致生危害
於安全者，處2年以下有期徒刑、拘役或3百元以下罰金。
中華民國刑法第354條（毀損器物罪）
毀棄、損壞前二條以外之他人之物或致令不堪用，足以生損害於
公眾或他人者，處2年以下有期徒刑、拘役或5百元以下罰金。


司法院資訊處製作；財團法人民間司法改革基金會備份。
